【裁判字號】    95,訴,1601
【裁判日期】    951002
【裁判案由】    毒品危害防制條例
【裁判全文】
臺灣桃園地方法院刑事判決              95年度訴字第1601號
公  訴  人  台灣桃園地方法院檢察署檢察官
被      告  乙○○
指定辯護人  本院公設辯護人甲○○
上列被告因違反毒品危害防制條例案件，經檢察官於中華民國95
年7 月14日以同年度毒偵字第3183號提起公訴後，聲請改依協商
程序而為判決，並經本院合議庭於92年9 月12日評議後，裁定由
受命法官獨任進行認罪協商程序。惟被告另涉違反同條例案件，
經檢察官另於同年8 月31日以同年度毒偵字第4343號移由本院併
案審理，本院於同年9 月12日收案，茲判決如下：
    主  文
乙○○連續施用第一級毒品，累犯，處有期徒刑捌月。扣案之海
洛因殘渣袋參只 (內含海洛因殘渣均微量無法秤重)， 均沒收銷
燬之；注射針筒貳支，均沒收。
    事實及理由
一、犯罪事實：乙○○曾因搶奪案件，經臺灣桃園地方法院於民
    國92年6 月3 日以92年度訴字第661 號判處有期徒刑2 年8
    月。乙○○不服，先後向臺灣高等法院、最高法院提起上訴
    ，分別經臺灣高等法院於92年11月26日以同年度上訴字第31
    60號、最高法院於93年2 月5 日以同年度台上字第436 號駁
    回上訴，於最高法院駁回上訴時確定，並於94年11月1 日縮
    短刑期執行完畢而出監。乙○○另曾因違反毒品危害防制條
    例案件，經同院於89年9 月27日以89年度毒聲字第6087號裁
    定令入勒戒處所觀察、勒戒，復因認有繼續施用毒品傾向，
    仍由同院於89年11月10日以89年度毒聲字第6087號裁定令入
    戒治處所強制戒治1 年。又因戒治滿3 月，成績評定為合格
    ，由同院於90年3 月21日以90年度毒聲字第1386號裁定停止
    戒治，所餘戒治期間付保護管束。然乙○○另因違反保護管
    束情節重大，又經同院於90年5 月11日以90年度毒聲字第21
    68號撤銷停止戒治，令入戒治處所執行剩餘戒治期間而於91
    年8 月10日戒治期滿，並由檢察官於同月26日以91年度戒偵
    字第455 號為不起訴處分確定。詎乙○○仍不知悔改，於前
    揭有期徒刑執行完畢出獄後，基於施用第一級毒品之概括犯
    意，自95年2 月間某日起至同年6 月5 日下午某時止，連續
    每日在其桃園縣八德市○○街13號住所或同縣桃園市某友人
    住處，以將海洛因摻水置於注射針筒內再注射於身血管之方
    式施用第一級毒品海洛因。嗣因警於95年6 月5 日晚間約6
    時20分許，在桃園縣龜山鄉○○路352 號矽晶源高科技股份
    有限公司內查獲乙○○竊盜，再循線搜索乙○○位於桃園縣
    八德市○○街13號住處，當場起出海洛因殘渣袋3 只、為其
    所有之注射針筒2 支始查悉上情。案經桃園縣政府警察局龜
    山分局報告臺灣桃園地方法院檢察署檢察官偵查起訴。
二、證據：
 (1)被告乙○○於警詢、檢察官偵訊及本院訊問中之自白。
 (2)卷附桃園縣政府警察局龜山分局被採尿人姓名編號對照表、
    台灣檢驗科技股份有限公司濫用藥物尿液檢驗報告。
 (3)扣案之海洛因殘渣袋3 只 (量微無法秤重)、 注射針筒2 支
    及照片共2 張。
 (4)臺灣高等法院檢察署刑案資料查註紀錄表、臺灣桃園地方法
    院檢察署檢察官91年度戒偵字第455 號不起訴處分書、臺灣
    高等法院被告前案紀錄表。
三、本件被告所犯係死刑、無期徒刑或最輕本刑為3 年以上有期
    徒刑以外之罪，其於準備程序中就被訴事實為有罪之陳述，
    經本院告知簡式審判程序之旨，並聽取公訴人、被告之意見
    後，爰依刑事訴訟法第273 條之1 第1 項規定合議裁定由受
    命法官獨任進行簡式審判程序，合先敘明。
四、本件經檢察官與被告於審判外達成協商之合意，且被告已認
    罪，其合意內容為：被告乙○○就其所犯毒品危害防制條例
    第10條第1 項之施用第一級毒品罪，累犯，願受科刑範圍為
    有期徒刑8 月。經查，上開協商合意並無刑事訴訟法第455
    條之4 第1 項所列情形之一，且檢察官聲請改依協商程序而
    為判決，本院爰不經言詞辯論，於協商合意範圍內為協商判
    決。
五、應適用之法條：依刑事訴訟法第455 條之4 第2 項、第455
    條之11第2 項，毒品危害防制條例第10條第1 項、第18條第
    1 項前段，修正後刑法第2 條第1 項前段，修正前刑法第11
    條前段、第56條、第47條、第38條第1 項第2 款、第3 項前
    段，逕判決處如主文所示之刑。
六、附記事項：
 (1)檢察官雖僅就被告於95年6 月5 日該次施用第一級毒品之犯
    行，予以起訴，惟被告其餘各次施用第一級毒品之犯行，與
    前開已起訴且經本院論罪部份，既具有連續犯之裁判上一罪
    關係，自為起訴效力之所及，本院應併予審理。
 (2)被告曾因搶奪案件，經臺灣桃園地方法院於民國92年6 月3
    日以92年度訴字第661 號判處有期徒刑2 年8 月。乙○○不
    服，先後向臺灣高等法院、最高法院提起上訴，分別經臺灣
    高等法院於92年11月26日以同年度上訴字第3160號、最高法
    院於93年2 月5 日以同年度台上字第436 號駁回上訴，於最
    高法院駁回上訴時確定，並於94年11月1 日縮短刑期執行完
    畢而出監，有台灣高等法院被告全國前案紀錄表、台灣桃園
    地方法院檢察署刑案資料查註紀錄表分別在卷可稽，其於5
    年內再犯本件有期徒刑以上之罪，為累犯，應依刑法第47條
    規定加重其刑。
 (3)扣案之海洛因殘渣袋3 只部分，因海洛因殘渣量極少，無法
    秤重，又難與該所裝之袋析離，故應依毒品危害防制條例第
    18條第1 項前段規定，同時將海洛因殘渣與所裝之袋均諭知
    沒收銷燬之。又扣案之注射針筒2 支，係被告所有供本案施
    用第一級毒品犯罪所用之物，業據其自承在卷，應依刑法第
    38條第1項第2 款、第3項前段規定宣告沒收之。
 (4)至臺灣桃園地方法院檢察署檢察官95年8 月31日以同年度毒
    偵字第4343號移送本院併辦部分：按刑法業經94年2 月2 日
    經總統修正公布並自95年7 月1 日施行。其中修正後刑法已
    刪除修正前刑法第56條有關連續犯之規定。是行為人於95年
    7 月1 日修正後刑法施行後所為之犯罪行為，如與修正前之
    行為同係基於概括之犯意而為之者，無從以修正前連續犯之
    規定論處，而應併合處罰，此亦有最高法院95年年5 月23日
    刑事庭第8 次會議決議意旨可資參照。經查，移送併辦之犯
    罪事實認被告係於95年8 月14日凌晨0 時在桃園縣桃園市○
    ○路公共廁所內施用第一級毒品洛因，有移送併辦意旨書在
    卷可參，則被告此次施用毒品犯行，係在前開修正後刑法施
    行後，依上開說明，本院實無從併予審理、判決，應退回由
    檢察官另行卓處。
七、協商判決除有刑事訴訟法第455 條之4 第1 項第1 款於本訊
    問程序終結前，被告撤銷協商合意或檢察官撤回協商聲請者
    ；第2 款被告協商之意思非出於自由意志者；第4 款被告所
    犯之罪非第455 條之2 第1 項所定得以聲請協商判決者；第
    6 款被告有其他較重之裁判上一罪之犯罪事實者；第7 款法
    院認應諭知免刑或免訴、不受理者情形之一，及違反同條第
    2 項「法院應於協商合意範圍內為判決；法院為協商判決所
    科之刑，以宣告緩刑或2 年以下有期徒刑、拘役或罰金為限
    」之規定者外，不得上訴。
八、本件如得上訴，而如不服本件判決，得自收受判決送達之日
    起10日內，向本院提出上訴書狀（須附繕本），上訴於第二
    審法院。
中    華    民    國    95    年    10    月    2     日
                        刑事第六庭  法  官  崔  秉  君
上正本證明與原本無異。
本件如得上訴，而如不服本件判決，得自收受判決送達之日起10
日內，向本院提出上訴書狀（須附繕本），上訴於第二審法院。
                                    書記官  劉  霜  潔
中    華    民    國    95    年    10    月    2     日
附錄
毒品危害防制條例第10條第1項
施用第一級毒品者，處 6 月以上 5 年以下有期徒刑。
施用第二級毒品者，處 3 年以下有期徒刑。


司法院資訊處製作；財團法人民間司法改革基金會備份。
